臺灣桃園地方法院刑事裁定　　　　　　　96年度重訴字第25號
聲　請　人
即　被　告　丙○○
　　　　　　　　　　（現在臺灣桃園看守所羈押中）
上　一　人
選任辯護人　黃青鋒律師
　　　　　　陳舜銘律師
聲　請　人
即　被　告　辛○○
　　　　　　　　　　（現在臺灣桃園看守所龍潭女所羈押中）
上　一　人
選任辯護人　呂福元律師
聲　請　人
即　被　告　己○○
　　　　　　　　　　（現在臺灣桃園看守所羈押中）
上　一　人
選任辯護人　呂福元律師
聲　請　人
即　被　告　庚○○
　　　　　　　　　　（現在臺灣桃園女子監獄服刑中）
上　一　人
選任辯護人　劉君豪律師
聲　請　人
即　被　告　戊○○
　　　　　　　　　　（現在臺灣桃園看守所羈押中）
上　一　人
選任辯護人　劉正穆律師
　　　　　　徐宏澤律師
　　　　　　洪榮彬律師
聲　請　人
即　被　告　壬○○
　　　　　　　　　　（現在臺灣桃園看守所羈押中）
上　一　人
選任辯護人　謝清昕律師
聲　請　人
即　被　告　丁○○
　　　　　　　　　　（現在臺灣桃園看守所羈押中）
上　一　人
選任辯護人　黃政雄律師
聲　請　人
即　被　告　甲○○　○○○　○.
　　　　　　　　　　（現在臺灣桃園看守所羈押中）
上　一　人
選任辯護人　林添進律師
聲　請　人
即　被　告　乙○○○　○○○○.
　　　　　　　　　　（現在臺灣桃園看守所羈押中）
上　一　人
選任辯護人　呂福元律師
上列聲請人即被告等因違反毒品危害防制條例案件，聲請具保停
止羈押，本院裁定如下：
    主  文
聲請駁回。
    理  由
一、上列聲請人即被告丙○○、辛○○、己○○、庚○○、戊○○、壬○○、丁○○、甲○○　○○○　○○○○（中文姓
    名符啟聰，以下均稱符啟聰）、乙○○○　○○○○　○○○○（中文姓名潘熙堅，以下均稱潘熙堅）等九人分別因違
    反毒品危害防制條例等案件，聲請具保停止羈押，其等理由
    分述如下：
（一）被告辛○○聲請意旨略以：被告辛○○因違反毒品危害防
      制條例案件，在偵查中經檢察官向本院聲請羈押獲准，並
      自民國九十五年十二月八日起執行在案，經檢察官起訴移
      審後，復由本院自九十六年四月四日裁定羈押，迄今已逾
      六個月之久，查檢察官認被告辛○○涉有販賣第一級毒品
      之罪嫌，除共同被告庚○○之指述外，並無其他證據，顯
      見被告辛○○前揭犯嫌尚非重大，況本案之相關證據、證
      人，均已經檢察官及法官調查完畢，已無湮滅或串證之虞
      ，為此請准予具保停止羈押等語。
（二）被告庚○○聲請意旨略以：被告庚○○因違反毒品危害防
      制條例案件，在偵查中經檢察官向本院聲請羈押獲准，並
      自九十五年十二月八日起執行在案，經檢察官起訴移審後
      ，復由本院於九十六年四月四日裁定羈押，迄今已逾六個
      月之久，然被告庚○○身患心臟病、高血壓、白血球過高
      、腎臟腫大、坐骨神經異常等重症，需長期服藥治療，且
      被告庚○○尚有高齡母親，乏人照料，而被告庚○○有固
      定居所，並無逃亡之虞，為此請准予具保停止羈押云云。
（三）被告丁○○雖未具理由，請求具保停止羈押，惟本院指定
      之公設辯護人（嗣後因被告丁○○自行選任辯護人，而撤
      銷指定）則陳稱略以：被告丁○○患有嚴重高血壓，需就
      醫診療，為此請准予具保停止羈押云云。
（四）被告丙○○、己○○、戊○○、壬○○、符啟聰、潘熙堅
      等六人則未具理由，請求具保停止羈押。
二、本案經檢察官偵查結果，起訴之犯罪事實及所犯罪名，分述
    如下：
（一）被告丙○○與共犯癸○○、劉彥巖，共同基於運輸、販賣
      第一級毒品海洛因之犯意聯絡，於九十五年五月間某日，
      由被告丙○○輾轉透過癸○○、劉彥巖，以不詳代價向大
      陸地區購入海洛因，再由癸○○收買與渠等間具有運輸第
      一級毒品海洛因之犯意聯絡之丑○○，至大陸深圳接貨後
      ，於九十五年五月十八日運輸入境，而在入境通關時，為
      警查獲丑○○到案。被告丙○○此部分所為，係涉犯毒品
      危害防制條例第四條第一項之運輸、販賣第一級毒品罪嫌
      。
（二）被告丙○○夥同共犯鄭金發、寅○○（即陳秉洋）、胡文
      秀及阿雪，共同基於運輸、販賣第二級毒品甲基安非他命
      之犯意聯絡，於九十五年六月間某日，由丙○○向阿雪購
      入甲基安非他命，再由鄭金發居間聯繫，由大陸地區之不
      詳毒梟，將甲基安非他命藏在濾水設備之內，以快遞方式
      私運入境，由陳秉洋至台中市快遞公司接貨後，為警查獲
      。被告丙○○此部分所為，係犯毒品危害防制條例第四條
      第二項之運輸、販賣第二級毒品罪嫌。
（三）被告丙○○、己○○與共犯劉彥巖、子○○及「阿勇」，
      共同基於運輸、販賣第二級毒品甲基安非他命之犯意聯絡
      ，由被告丙○○透過劉彥巖，向大陸地區購買甲基安非他
      命，交由「阿勇」以不詳方式運輸入境後，再由被告己○○、共犯子○○於九十五年七月二十五日，至臺北縣汐止
      地區接貨。旋被告己○○、共犯子○○在接貨後，駕車行
      經國道二號高速公路高速公路龍潭收費站前時，為警攔檢
      ，因二人見機逃脫，致未查獲。被告丙○○、己○○此部
      分所為，均係犯毒品危害防制條例第四條第二項之運輸、
      販賣第二級毒品罪嫌。
（四）被告丙○○、己○○及潘熙堅三人，夥同共犯「紅頭」、
      黃志倫、邱建順、李延偉等人，共同基於運輸、販賣第一
      級毒品海洛因之犯意聯絡，由「紅頭」提供海洛因，並指
      示被告潘熙堅收買黃志倫、邱建順、李延偉三人，由緬甸
      分別夾帶海洛因入境，至桃園市「新格旅館」，再由被告
      潘熙堅以電話聯絡被告丙○○，由被告丙○○指示被告己○○於九十五年八月十七日至「新格旅館」取樣上開海洛
      因毒品，而被告己○○奉命前往上處「新格旅館」時，發
      現黃志倫三人已先為警查獲，乃逃離現場，而未被發覺。
      被告丙○○、己○○及潘熙堅三人此部分所為，均係犯毒
      品危害防制條例第四條第一項之運輸、販賣第一級毒品罪
      嫌。
（五）被告丙○○、潘熙堅、己○○、庚○○四人，與共犯楊棋
      文共同基於運輸、販賣第一級毒品海洛因之犯意聯絡，由
      被告丙○○透過楊棋文，向毒梟「大爹」購買海洛因，並
      以每三百五十公克十八萬元之代價，委託被告潘熙堅找人
      運毒，被告庚○○則為被告丙○○匯款至潘熙堅指定之玉
      山銀行人頭帳戶，被告己○○則負責為運毒之車手購買機
      票。嗣後被告潘熙堅果然覓得與其等具有運輸第一級毒品
      之犯意聯絡之鄺佩儀、鄭家偉、陳俊明三人，同意擔任車
      手，鄺佩儀三人乃由被告己○○代為訂購機票，由吉隆坡
      搭機至緬甸仰光，於九十五年十月十二日，在仰光住宿飯
      店內接貨後，轉至泰國曼谷，再自曼谷轉機入境我國。旋
      於鄺沛儀三人入境桃園機場時，為警查獲。被告丙○○、
      潘熙堅、己○○、張英秀四人此部分所為，均涉犯毒品危
      害防制條例第四條第一項之運輸、販賣第一級毒品海洛因
      罪嫌。
（六）被告丙○○、戊○○、己○○與共犯阿雪、子○○、辰○○，六人共同基於製造、運輸第二級毒品甲基安非他命之
      犯意聯絡，由被告丙○○透過阿雪，自不詳管道取得麻黃
      素，並以快遞方式運輸入境後，由被告己○○取貨，送至
      新竹縣竹北市○○○街五十二號二樓之二藏放，再由被告
      丙○○指示被告戊○○、共犯子○○將其中十七公斤之麻
      黃素交給共犯辰○○，由辰○○及其共犯鍾慶生、余呈勳
      ，在臺北縣汐止市○○路○段三六六巷九號，將麻黃素製
      成甲基安非他命。九十五年十月二十三日，被告戊○○、
      共犯子○○相偕前往上處汐止市○○路○段屋內，欲向辰
      ○○取回製成之毒品安非他命時，發現警方已行至該處拘
      提鍾慶生、余呈勳到案，而見機逃離現場，未被查獲。被
      告丙○○、戊○○、己○○此部分所為，均係犯毒品危害
      防制條例第四條第二項之製造、運輸第二級毒品罪嫌。
（七）被告丙○○、丁○○與共犯楊棋文、彭成潤及「阿雪」，
      五人共同基於運輸、販賣第一級毒品海洛因之犯意聯絡，
      利用彭成潤身為華航員工之機會，由被告丙○○於九十五
      年十一月間某日，透過楊棋文向毒梟「大爹」購買海洛因
      ，再由被告丁○○在泰國曼谷地區取貨，攜至曼谷機場，
      將海洛因轉交給由「阿雪」指派前來之不詳男子，夾帶上
      中華航空ＣＩ６４２號班機，藏放在該班機之機艙廁所內
      ，預備在該次班機抵達桃園機場後，再由被告彭成潤進入
      機艙取回海洛因。嗣於九十五年十一月二十日，上開班機
      果然如期入境桃園機場後，被告彭成潤隨即於翌日（十一
      月二十一日）凌晨，按計畫至上開班機機艙內取出藏放之
      海洛因，而於稍後為警當場查獲。被告丙○○、丁○○此
      部分所犯，均係犯毒品危害防制條例第四條第一項之運輸
      、販賣第一級毒品罪嫌。
（八）被告戊○○、壬○○與共犯子○○、「阿昌」、「進仔」
      ，五人共同基於運輸、販賣第二級毒品安非他命之犯意聯
      絡，由被告戊○○與共犯子○○、「阿昌」，於不詳時間
      向「進仔」購得安非他命之後，於九十五年十二月六日，
      由被告壬○○至屏東統聯客運站接貨，再將取得之安非他
      命自屏東運輸回新竹，預計交給被告戊○○出售圖利。旋
      於當日晚間七時五十分許，被告戊○○、壬○○在新竹縣
      竹北市○○○路、勝利六街交叉路口處交貨時，為警當場
      查獲。被告戊○○、壬○○此部分所為，均係犯毒品危害
      防制條例第四條第二項之運輸、販賣第二級毒品罪嫌。
（九）被告戊○○意圖販賣，於九十五年十二月六日，自不詳管
      道，非法持有七包第一級毒品海洛因。其此部分所為，係
      犯毒品危害防制條例第五條第一項之意圖販賣而持有第一
      級毒品罪嫌。
（十）被告丙○○、潘熙堅、符啟聰及馬來西亞籍之不詳成年男
      子「阿ＢＥＮ」四人，共同基於運輸、販賣第一級毒品海
      洛因之犯意聯絡，計畫由被告潘熙堅、符啟聰搭機前來臺
      灣，入住晶華酒店，俾接運「阿ＢＥＮ」由馬來西亞方面
      寄送入境臺灣之毒品海洛因，再轉交予被告丙○○，並向
      被告丙○○收取四萬元美金之部分毒品交易價款。渠等計
      議已定，被告潘熙堅、符啟聰遂先搭機前來臺灣，擬按原
      定計畫投宿晶華酒店時，適因酒店客滿，乃改住「姿美飯
      店」，等待接運毒品，他方面「阿ＢＥＮ」亦即將第一級
      毒品海洛因藏放在木製茶盤內，以快遞方式寄送來臺。九
      十五年十二月七日，符啟聰在姿美飯店簽收上開藏放海洛
      因之木製茶盤時，為警當場查獲，潘熙堅則於九十五年十
      二月七日在松山機場被拘提到案。被告丙○○、潘熙堅、
      符啟聰此部分所為，均係犯毒品危害防制條例第四條第一
      項之運輸、販賣第一級毒品罪嫌。
（十一）被告辛○○、丙○○共同基於販賣第一級毒品海洛因之
      犯意聯絡，被告庚○○亦基於販入第一級毒品海洛因之犯
      意，於九十五年十二月初某日，在桃園縣楊梅鎮○○路○
      段二五０巷一號一樓，由被告辛○○將被告丙○○事先分
      裝好之不詳數量海洛因，以十九萬元販售予被告庚○○，
      供被告庚○○對外販售圖利。被告丙○○、辛○○及庚○○此部分所為，均係犯毒品危害防制條例第四條第一項之
      販賣第一級毒品罪嫌。
（十二）被告庚○○基於販賣第一級毒品海洛因之犯意，於九十
      五年十二月二日，在新竹縣竹東交流道附近，以新臺幣（
      下同）一萬七千元代價，向「寶哥」販入一包海洛因之後
      ，再於九十五年十二月六日下午一時許，在苗栗縣頭份鎮
      ○○路麥當勞前，預備將上開海洛因以三萬元代價販售予
      卯○○。旋於上開時間、地點，為警當場查獲被告庚○○
      、卯○○，當場並扣得上揭海洛因，而發覺上情。被告庚○○此部分所為，係犯毒品危害防制條例第四條第一項之
      販賣第一級毒品罪嫌。
三、經查，本院在九十六年四月四日被告丙○○等人移審時，經
    訊問被告丙○○等九人，並審酌相關證據後，認前揭公訴人
    指訴之犯罪事實，已經公訴人提出被告等人之警詢、偵查筆
    錄、共犯丑○○、陳秉洋、邱健順、李延偉、鄺佩儀、鄭家
    偉、陳俊明等人及相關證人之陳述，東園旅館之旅客名單、
    快遞公司文件、詳情單、華航班機ＡＩＲＢＵＳＡ330-300
    型座艙配置圖、法務部調查局鑑定通知書、內政部警政署刑
    事警察局鑑定書、通訊監察譯文及警員先後查扣之第一級毒
    品海洛因、第二級毒品甲基安非他命，被告丙○○製毒所用
    之燒杯、樹脂手套等工具，被告壬○○呈裝安非他命所用之
    紙袋、空茶葉罐、塑膠袋，被告符啟聰書寫提單號碼、電話
    之字條、簽收之送貨提單，及被告等人使用之行動電話等證
    據為證，而被告丙○○等九人分別涉犯前引毒品危害防制條
    例第四條第一項之運輸、販賣第一級毒品罪，或同條例第四
    條第二項之製造、運輸或販賣第二級毒品罪嫌，或同條例第
    五條第一項之意圖販賣而持有第一級毒品罪等罪嫌，又均係
    法定刑為死刑、無期徒刑或最輕本刑為五年以上有期徒刑之
    重罪，且渠等犯嫌不僅均稱重大，並均有羈押之必要，而各
    裁定羈押，並均自九十六年四月四日起執行在案。茲查，上
    開羈押原因均仍存在，而斟酌本案犯罪規模不小，又係經警
    方長期監聽而破獲，依上開證據顯示，被告丙○○等九人之
    犯嫌，確實重大，且本件公訴人係以重罪起訴，可預見被告
    等人如一旦遭法院認定有罪，其等罪刑必定不輕等因素，應
    足認本件在押被告，均不宜以具保代替羈押。不僅如此，本
    案係一販賣、走私毒品集團，尚有共犯「阿雪」、「阿勇」
    、「紅頭」等人逃匿在外，無法排除該等共犯或基於事前協
    議，或事後為防被告等人無意間供出偵查線索等原因，而在
    被告等人交保外出後提供資金或奧援，協助被告等人逃亡或
    避不到案之可能，由此，益徵本案被告丙○○等九人，實均
    有羈押之必要。
四、被告辛○○雖辯稱：伊僅涉犯前述犯罪事實（十一）部分之
    販賣第一級毒品罪，而此部分犯罪事實僅有共犯庚○○一人
    之指述，可見伊犯嫌尚非重大，且本案之相關證據、證人，
    均已經檢察官及法官調查完畢，已無湮滅或串證之虞云云。
    惟查，被告辛○○被訴上開犯罪事實（十一）部分，雖僅有
    庚○○之指訴，惟張女之指訴是否可信，猶待調查，此係庚○○證詞證明力之問題，與證據之數量無關，再者，公訴人
    於此部分犯罪事實中，係指訴庚○○向被告丙○○、辛○○
    販入毒品海洛因，欲再轉售牟利，以此論之，庚○○與被告
    辛○○一買一賣，彼此目的有別，其二人充其量不過為刑法
    學上所謂之對立共犯，與共同正犯係基於相同之犯罪目的，
    而共同實施犯罪者不同，是故，亦難以本件僅有共犯指訴為
    由，援引刑事訴訟法第一百五十六條第二項規定，認為被告
    辛○○之罪嫌不足，何況本院亦非以被告辛○○有湮滅事證
    或與人串證之虞為由，加以羈押，從而，被告辛○○上開所
    辯，不足採取。
五、被告庚○○雖亦聲請具保停止羈押，惟被告庚○○業因另案
    遭法院判處無期徒刑確定，並已於九十六年六月八日起入監
    服刑，有臺灣桃園地方法院檢察署檢察官九十六年執助新字
    第七六六號執行指揮書一份在卷可考，故被告庚○○再向本
    院聲請具保停止羈押，顯無必要甚明。
六、被告丁○○縱然患有高血壓需就醫診療，然此病症係一種長
    期慢性病，且無法認定已有危及被告丁○○生命之虞，換言
    之，並非必保外就醫不可，是故，此不足執為准許被告丁○○具保之理由。
七、綜上，被告丙○○等九人向本院聲請具保停止羈押，均難准
    許，應予駁回。爰裁定如主文。
據上論斷，應依刑事訴訟法第二百二十條，裁定如主文。
中　　華　　民　　國　　96　　年　　6　　 月　　28  　日
                  刑事第八庭  審判長法　官  邱滋杉
                                    法  官  吳為平
                                    法  官  陳彥宏
以上正本証明與原本無異
如不服本裁定應於送達後5 日內向本院提出抗告狀。
                                    書記官　翁其良
中　　華　　民　　國　　96　　年　　6　　 月　　28  　日
